臺灣雲林地方法院刑事判決
公　訴　人　臺灣雲林地方法院檢察署檢察官
被　　　告　許禾澄
上列被告因過失致死案件，經檢察官提起公訴（100 年度偵字第
1996號），被告於準備程序中就被訴事實為有罪之陳述，本院改
依簡式審判程序審理，判決如下：
    主  文
許禾澄犯過失致死罪，處有期徒刑陸月，如易科罰金，以新臺幣
壹仟元折算壹日。
    事實及理由
一、犯罪事實：
    許禾澄於民國100 年1 月24日11時45分許，駕駛車牌號碼49
    01-LN 號自用小客車，沿雲林縣麥寮鄉○○村○○○路由北
    往南方向行駛，行經光復南路326 號前時，本應注意該路段
    劃有分向限制線不得迴車；而依當時情形，天候晴、日間自
    然光線、該道路屬直路、柏油路面乾燥、無缺陷、無障礙物
    、視距良好等一切情狀，又無不能注意之情事，竟疏未注意
    ，貿然由光復南路南向車道迴轉至北向車道。適有許金村騎
    乘車牌號碼NSX-178 號重型機車沿光復南路自其後方駛至，
    迨見許禾澄違規迴轉，已煞避不及，致許金村所騎乘之上開
    機車前車頭，撞擊許禾澄所駕駛之上開自小客車之左後側車
    身，致許金村人車倒地，受有顱內出血、頭部外傷等傷害，
    經送長庚醫療財團法人嘉義長庚紀念醫院（下稱嘉義長庚醫
    院）急救（家屬辦理病危自動出院）後，仍不治死亡。許禾
    澄肇事後，於尚未經有偵查犯罪職權之公務員發覺其犯罪前
    留置現場，並向前往處理之員警表示其為肇事人，自首而接
    受裁判。
二、認定犯罪事實所憑之證據及理由：
(一)、本件屬於刑事訴訟法第376 條第1 款所列之案件，依同法第
    284 條之1 規定，得由法官一人獨任審判。又被告於準備程
    序中就被訴事實為有罪之陳述，本院裁定進行簡式審判程序
    （依刑事訴訟法第50條但書之規定，此裁定當庭宣示，命記
    載於筆錄即可，不用製作裁定書面），此有本院100 年7 月
    1 日審判筆錄一份附卷足憑，則依據刑事訴訟法第273 條之
    2 、同法第159 條第2 項之規定，不適用傳聞法則有關限制
    證據能力之相關規定，合先敘明。
(二)、訊據被告許禾澄對於上開犯罪事實坦承不諱，而被害人許金
    村因該車禍事故，致受有顱內出血、頭部外傷等傷害，經送
    嘉義長庚醫院急救（家屬辦理病危自動出院）後，仍不治死
    亡之事實，有嘉義長庚醫院100 年1 月31日診斷證明書、臺
    灣雲林地方法院檢察署100 相字第41號相驗屍體證明書各1
    紙可按（臺灣雲林地方法院檢察署100 年度相字第73號卷《
    下稱相字卷》第16、33頁）。另案發現場為雲林縣麥寮鄉○
    ○村○○○路326 號前，車禍事故發生後，被害人所騎乘之
    機車倒地，安全帽掉落於北向車道，被告所駕駛之自小客車
    跨越分向限制線（雙黃線）迴轉後停留在北向車道，車輛後
    方之玻璃破裂，左後側車身有撞擊痕跡等情，亦有現場照片
    9 張、道路交通事故現場圖、道路交通事故調查報告表(一)、
    (二)各1 紙可稽（相字卷第13至15頁、第25至29頁），足認被
    告前開自白與事實相符，堪以採信。
(三)、按汽車在未劃設慢車道之雙向二車道行駛時，應依下列規定
    ：(一)均應在遵行車道內行駛。(二)在劃有分向限制線之路段，
    不得駛入來車之車道內。(三)在劃有行車分向線之路段，超車
    時得駛越，但不能併行競駛。(四)除準備停車或臨時停車外，
    不得駛出路面邊線；且汽車駕駛人應注意車前狀況及兩車併
    行之間隔，並隨時採取必要之安全措施；道路交通安全規則
    第97條第1 項及第94條第3 項分別定有明文。又所謂「分向
    限制線」，係用以劃分路面成雙向車道，禁止車輛跨越行駛
    ，並不得迴轉，其標線為雙黃實線，除交岔路口或允許車輛
    迴轉路段外，均整段劃設之，道路設有中央分向島者，得加
    繪本標線，其方式為以單黃實線分別劃設於分向島之兩側，
    道路交通標誌標線號誌設置規則第165 條復有明定。查上揭
    雲林縣麥寮鄉○○村○○○路已劃設有雙黃實線之分向限制
    線，有上開現場圖、現場照片在卷可稽，自屬不得跨越行駛
    之路段，被告駕車當應遵守上述規定，小心從事。而依卷附
    道路交通事故調查報告表之記載，本件被告肇事當時，天候
    晴、日間自然光線、該道路屬直路、柏油路面乾燥、無缺陷
    、無障礙物、視距良好，依被告之智識程度、當時情況及所
    駕車輛機件亦屬正常等情況，並無不能注意之情事，被告竟
    疏未注意車前狀況，貿然跨越行車分向限制線而行駛至對向
    來車車道內，致與被害人所騎機車發生碰撞，被告駕車行為
    顯有過失。另被害人因此車禍受有頭部外傷及顱內出血等傷
    害，經送醫急救後仍不治死亡，已見前述，被告之過失駕駛
    行為與被害人之死亡結果間，具有相當因果關係，亦足認定
    。綜此，本件事證已臻明確，被告犯行洵堪認定。
三、論罪科刑之理由：
(一)、核被告所為，係犯刑法第276 條第1 項之過失致人於死罪。
    另被告於本次車禍發生後留在現場，並立即持用門號000000
    0000號行動電話撥打119 報案處理，且向前來現場處理之雲
    林縣警察局交通警察隊警員許長熙坦承肇事，自願接受裁判
    等情，經被告供承在卷，並有雲林縣警察局道路交通事故肇
    事人自首情形紀錄表1 紙（相字卷第17頁）、雲林縣消防局
    100 年5 月9 日雲消指字第1000006061號函暨檢附之緊急救
    護案件紀錄表、門號0000000000號行動電話申請人資料各1
    份（本院卷第9 、10、13頁），是被告對於未發覺之罪自首
    而接受裁判，並於案發後始終坦承犯行，表示悔意，可見其
    真誠悔悟之心，爰依刑法第62條前段之規定，減輕其刑。
(二)、本院審酌被告駕車本應謹慎注意遵守交通規則，以維護自身
    與其他用路人之安全，竟違規跨越分向限制線迴轉，就本件
    車禍之發生有過失，並導致被害人死亡，且造成被害人家屬
    無法抹滅之傷痛。惟考量被告並無前科，有卷附臺灣高等法
    院被告前案紀錄表可按，素行尚可，於犯後能立即撥打119
    請求救護並自首接受裁判，坦承犯行，尚有悔意，因與被害
    人家屬就和解金額有所落差（本院卷第31頁反面、第35頁正
    面），於本案宣判前尚未能與被害人家屬達成和解，賠償被
    害人家屬之損失，被告自陳學歷為國中畢業之智識程度、工
    作為油漆工，日薪新臺幣1,200 元，家中尚有哥哥、妹妹及
    妻子之家庭狀況（本院卷第34頁反面），暨檢察官具體求處
    有期徒刑6 月（本院卷第35頁正面）等一切情狀，量處如主
    文所示之刑，並諭知易科罰金之折算標準。
據上論斷，應依刑事訴訟法第299 條第1 項前段、第273 條之1
第1 項，刑法第276 條第1 項、第62條前段、第41條第1 項前段
，刑法施行法第1 條之1 第1 項、第2 項前段，判決如主文。
本案經檢察官魏偕到庭執行職務。
中    華    民    國   100    年    7     月    14    日
                  刑事第六庭    法  官  陳美利
以上正本證明與原本無異。
如不服本判決應於收受判決後10日內向本院提出上訴書狀，並應
敘述具體理由；其未敘述上訴理由者，應於上訴期間屆滿後20日
內向本院補提理由書（均須按他造當事人之人數附繕本）。「切
勿逕送上級法院」。
                                書記官  王秀如
中    華    民    國   100    年    7     月    14    日
附錄本案論罪科刑法條：
中華民國刑法第276條
因過失致人於死者，處 2 年以下有期徒刑、拘役或 2 千元以下
罰金。
從事業務之人，因業務上之過失犯前項之罪者，處 5 年以下有
期徒刑或拘役，得併科 3 千元以下罰金。